臺灣基隆地方法院刑事判決　　　　　　　 94年度訴字第350號
公　訴　人　臺灣基隆地方法院檢察署檢察官
被　　　告　甲○○　男　25歲.
上列被告因違反毒品危害防制條例案件，經檢察官提起公訴（94
年度毒偵字第966 號），被告於準備程序進行中，就被訴事實為
有罪之陳述，經告知其簡式審判程序之旨，並聽取公訴人及被告
之意見後，經本院合議庭裁定由受命法官獨任進行簡式審判程序
，判決如下：
    主  文
甲○○連續施用第一級毒品，處有期徒刑柒月。扣案之注射針筒
貳支均沒收。
    事  實
一、本件犯罪事實及證據，除被告犯罪之時間應更正為「自民國
    94年2 月底起，至94年3 月24日下午3 時許止」，並補充「
    被告於本院準備程序及審理時之自白」為證據外，餘皆引用
    檢察官起訴書之記載。
二、論罪及科刑之理由：
    按海洛因係毒品危害防制條例第2 條第2 項第1 款所定之第
    一級毒品，被告予以施用，核其所為，係犯毒品危害防制條
    例第10條第1 項之施用第一級毒品罪。其持有第一級毒品海
    洛因係供施用，其持有第一級毒品之低度行為為施用第一級
    毒品之高度行為所吸收，不另論罪。其先後多次施用第一級
    毒品之行為，時間緊接，觸犯犯罪構成要件相同之罪名，顯
    係基於概括犯意反覆為之，為連續犯，應論以一罪，並依法
    加重其刑。公訴人雖未就被告自94年2 月底某日起至同年3
    月初某日止施用第一級毒品海洛因之犯行提起公訴，然此部
    分之犯罪事實與起訴部分，有連續犯之裁判上一罪關係，為
    起訴之效力所及，本院自應併予審究。爰審酌被告前因施用
    毒品經2 次觀察、勒戒後，已因毒品危害防制條例予施用品
    者之寬典而未受刑事追訴，竟不知珍惜自新之機會而仍續為
    施用毒品，惡性非輕，惟審酌所犯施用毒品之犯罪係戕害自
    身健康之行為，於他人尚不致造成損害，暨其施用之次數、
    被告事後坦承犯行之態度等一切情狀，量處如主文所示之刑
    ，以示懲儆。又扣案之注射針筒2 支，為被告所有供本件犯
    罪所用之物，業據被告供明在卷，爰依刑法第38條第1 項第
    2 款規定予以宣告沒收。
三、應適用之法條：
　　刑事訴訟法第273 條之1 第1 項、第310 條之2 、第454 條
    、第299 條第1 項前段，毒品危害防制條例第10條第1 項、
    第23條第2 項，刑法第11條前段、第56條、第38條第1 項第
    2 款，判決如主文。
四、對於本件判決如有不服，得自收受送達後10日內，向本院提
    出上訴書狀，上訴於臺灣高等法院。
本案經檢察官黃鴻達到庭執行職務
中　　華　　民　　國　　94　　年　　5 　　月　　23　　日
                  刑事第三庭法  官  王美婷
以上正本證明與原本無異。
對於本件判決如有不服，應於收受送達後10日內，向本院提出上
訴書狀，上訴於臺灣高等法院，並按他造當事人之人數附具繕本
。
中　　華　　民　　國　　94　　年　　5 　　月　　23　　日
                            書記官  劉珍珍
附錄本案論罪科刑法條：
毒品危害防制條例第10條第1項
施用第一級毒品者，處6 月以上5 年以下有期徒刑。
附件：
   臺灣基隆地方法院檢察署檢察官起訴書
　　　　　　　　　　　　　　　　　　　94年度毒偵字第966號
　　 被　　　告　甲○○　男　25歲（民國○○年○月○○日生）
　　　　　　　　　　　　 住基隆市○○區○○街20巷55之3號
　　　　　　　　　　　　 4樓
　　　　　　　　　　　　 身分證統一編號：Ｚ000000000號
上列被告因違反毒品危害防制條例案件，已經偵查終結，認應提
起公訴，茲將犯罪事實及證據並所犯法條分敘如下：
　　　　犯　罪　事　實
一、甲○○前因施用毒品案件，先後經二次觀察、勒戒後，均認
　　無繼續施用毒品之傾向，由本署檢察官分別於民國88年6 月
　　30日、92年10月13日，以88年度偵字第3767號、92年度毒偵
　　字第890 號為不起訴處分確定。詎仍不知悔改，復基於施用
　　第一級毒品之概括犯意，自94年3 月初某日起至同年月24日
　　上午11時許止，連續在其位於基隆市○○區○○街20巷55之
　　3 號4 樓住所等處，以針筒注射皮膚之方式，施用第一級毒
　　品海洛因，平均2 至3 天施用1 次。嗣於94年3 月24日下午
　　5 時50分許，為警另案勘察竊盜案件現場時，當場發見紀鉦
　　棋（另案偵辦中）由甲○○上址住處內將注射針筒丟出窗外
　　而查獲，並扣得注射針筒2 支。
二、案經基隆市警察局第四分局報告偵辦。
　　　　證　據　並　所　犯　法　條
一、上揭犯罪事實，業據被告甲○○坦承不諱，其為警查獲後所
　　採集之尿液檢體，經送台灣尖端先進生技醫藥股份有限公司
　　以酵素免疫分析法為初步篩檢，並以氣相層析質譜儀法為確
　　認檢驗之結果，亦呈嗎啡及可待因陽性反應，此有上開公司
　　濫用藥物檢驗報告附卷可稽，並有施用毒品之器具扣案可資
　　佐證，此外，復有不起訴處分書及本署刑案資料查註紀錄表
　　在卷足憑，被告犯嫌堪予認定。
二、核被告所為，係犯毒品危害防制條例第10條第1 項之施用第
　　一級毒品罪嫌。其先後多次施用第一級毒品海洛因之行為，
　　時間緊接，所犯構成要件相同，顯係基於概括犯意反覆為之
　　，請依刑法第56條連續犯之規定論處。另扣案之毒品器具，
　　請依刑法第38條第1 項第2 款之規定宣告沒收。
三、依毒品危害防制條例第23條第2 項、刑事訴訟法第251 條第
　　 1項提起公訴。
　　此　致
臺灣基隆地方法院
中　　華　　民　　國　　94　　年　　 4 　　月　 11　　日
　　　　　　　　　　　　　 檢　察　官　乙　○　○
本件正本證明與原本無異
中　　華　　民　　國　　94　　年　　4 　　月　　18　　日
　　　　　　　　　　　　　 書　記　官　張　弘　祥
附錄所犯法條：
毒品危害防制條例第10條第1項
施用第一級毒品者，處 6 月以上 5 年以下有期徒刑
